# 可抵扣亏损确认递延所得税

提问人：elaine661021 时间：2017-06-04 08:24:57
请教陈版主：A公司正在进行年报审计，该公司年初未分配利润 100 万元，本期亏损 500 万元，假定未来有足够的应纳税所得额，请教1 、在对可抵扣亏损确认递延所得税资产时，应该以未弥补的亏损 400 万元确认,还是应以本期亏损 500 万元确认？ 2 、如果以 400 万元确认，会计利润与所得税费用应如何勾稽？谢谢！

回答人：chenyiwei
按税法口径，即以前年度可以弥补的税务亏损。假设不存在纳税调整事项，则为 500 万元。